【裁判字號】    98,訴,2819
【裁判日期】    990302
【裁判案由】    返還消費借貸款
【裁判全文】
臺灣板橋地方法院民事判決              98年度訴字第2819號
原      告  丁○(台灣)商業銀行股份有限公司
法定代理人  乙○○
訴訟代理人  甲○○
            丙○○
被      告  己○○
            庚○○
上列2被告共同
訴訟代理人  戊○○    住台北市○○區○○路86巷1號2樓
上列當事人間請求返還消費借貸款事件，經本院於民國99年2月
9日言詞辯論終結，判決如下：
    主  文
被告庚○○應給付原告新台幣捌拾肆萬貳仟零肆元及其中捌拾
萬捌仟壹佰拾元本金部分自民國98年10月8日起至清償日止，
按年息20%計算之利息。
原告其餘之訴駁回。
訴訟費用由被告庚○○負擔1/2，其餘由原告負擔。
    事實及理由
一、原告主張：
    被告庚○○、己○○以主卡、附卡持有人之關係，於民國90
    年4月13日向原告申領威士信用卡，約定依信用卡契約內容
    消費及清償。惟被告自97年12月7日起即未依約如期繳款，
    依兩造信用卡契約第22條約定，所有未到期之債務視為全部
    到期；另信用卡契約第3條約定主卡、附卡持有人連帶負責
    全部帳款，爰依兩造間信用卡契約法律關係，請求被告連帶
    清償本利等語。並聲明：被告應連帶給付原告84萬2004元及
    其中83萬8130元本金部分自民國98年10月8日起至清償日止
    ，按年息20%計算之利息。
二、被告己○○則辯以其未曾與原告成立任何信用卡負擔契約，
    原告所提之契約書非其本人簽名，自無庸負擔連帶清償責任
    等語。另被告庚○○不爭執其申辦原告威士信用卡，積欠消
    費款本息尚未清償之事實，惟辯以其無力清償等語。被告2
    人共同答辯聲明：原告之訴駁回。
三、原告主張被告庚○○於90年間向其申領威士信用卡，約定依
    信用卡契約內容消費及清償，惟自97年12月7日起即未依約
    如期繳款等事實，為被告所不爭執，並有原告提出之信用卡
    申請書附卷可稽，此部分原告主張之事實，應屬真實。
四、另按當事人主張有利於己之事實者，就其事實有舉證之責任
    ，此為民事訴訟法第277條所明定；又請求履行債務之訴，
    除被告自認原告所主張債權發生原因之事實外，應先由原告
    就其主張此項事實，負舉證之責任，必須證明其為真實後，
    被告於其抗辯事實，始應負證明之責任，此為舉證責任分擔
    之原則（參照最高法院43年台上字第377號判例意旨）。本
    件原告主張其與被告己○○成立信用卡附卡連帶負擔帳款之
    契約等情，業經被告己○○所否認，辯以兩造無此信用卡法
    律關係。參照上開說明，本件原告所主張與被告己○○債權
    發生原因之事實，應由原告負舉證之責任，原告雖提出信用
    卡申請書為據，然己○○否認該簽名之真正，此外原告復未
    另行舉證以實其說，從而被告己○○否認兩造成立信用卡債
    權關係，應屬正當可採信。
五、綜上，原告依信用卡契約第22條、第15條約定，請求被告庚
    ○○清償如本判決主文第1項所示之本金、利息，核屬有據
    ，應予准許。惟原告依信用卡契約請求被告己○○連帶給付
    ，則屬無理由，不應准許。
六、結論：
    本件原告之訴為一部有理由，一部無理由，依民事訴訟法第
    第79條，判決如主文。
中    華    民    國    99    年    3     月    2     日
                  民事第二庭    法  官  陳財旺
以上正本係照原本作成
如對本判決上訴，須於判決送達後20日內向本院提出上訴狀
中    華    民    國    99    年    3     月    2     日
                                書記官  林珊慧

司法院資訊處製作；財團法人民間司法改革基金會備份。
